臺灣橋頭地方法院刑事裁定　
111年度聲字第1209號
聲  請  人  臺灣橋頭地方檢察署檢察官
受  刑  人  鍾柏宇
上列聲請人因受刑人數罪併罰有二裁判以上，聲請定其應執行之
刑（111年度執聲字第839號），本院裁定如下：
    主  文
鍾柏宇犯如附表所示之罪，所處如附表所示之刑，應執行拘役捌
拾日，如易科罰金，以新臺幣壹仟元折算壹日。
    理  由
一、聲請意旨略以：受刑人鍾柏宇因竊盜案件，先後經判決確定
    如附表，應依刑法第50 條、53條及第51條第6款，定其應執
    行之刑，爰依刑事訴訟法第477條第1項聲請定其應執行刑等
    語。
二、按裁判確定前犯數罪者，併合處罰之；又數罪併罰，有二裁
    判以上，依刑法第51條之規定，定其應執行之刑，刑法第50
    條第1項前段、第53條分別定有明文。次按數罪併罰，分別
    宣告多數拘役者，比照刑法第51條第5款之規定，於各刑中
    之最長期以上，各刑合併之刑期以下，定其刑期，但不得逾
    120日，刑法第51條第6款亦有明定。次按法律上屬於自由裁
    量之事項，有其外部性界限及內部性界限，並非概無拘束。
    依據法律之具體規定，法院應在其範圍選擇為適當之裁判者
    ，為外部性界限；而法院為裁判時，應考量法律之目的，及
    法律秩序之理念所在者，為內部性界限。法院為裁判時，2 
    者均不得有所踰越（最高法院80年台非字第473號判決意旨
    參照）。在數罪併罰，有2裁判以上，定其應執行之刑時，
    固屬於法院自由裁量之事項，然仍應受前揭外部性界限及內
    部性界限之拘束（最高法院92年度台非字第227號判決要旨
    參照）。
三、經查：
　　㈠受刑人因竊盜案件，經臺灣彰化地方法院(下稱彰化地院)
      及本院先後判處如附表所示之刑並均確定在案，有臺灣高
      等法院被告前案紀錄表及各判決書在卷可稽。茲檢察官以
      被告所犯如附表所示各罪，均於附表編號1所示判決確定
      日前所犯，聲請定其應執行之刑，經本院審核認為正當，
      應予准許。
　　㈡查附表編號1至2所示之罪，業經彰化地院以110年度簡字第
      844號判決定應執行拘役40日確定，又附表編號1至3所示
      之罪，再經彰化地院以111年度聲字第334號裁定定應執行
      刑為拘役60日確定，附表編號4至5所示之罪，則經本院以
      111年度簡字第963號判決定應執行拘役30日確定乙情，有
      前開判決及裁定、臺灣高等法院被告前案紀錄表附卷可參
      。是本院定應執行刑，除不得逾越刑法第51條第6 款所定
      法律之外部界限，即不得重於附表所示各罪之總和，亦應
      受內部界限之拘束，即不得重於附表編號1至3所定應執行
      刑拘役60日、編號4、5所定應執行拘役30日之總和。
　　㈢爰審酌本件受刑人所犯各罪均屬竊盜罪、侵害法益種類、
      犯罪手段情節雖均屬雷同，且各該犯行之時間尚屬相近，
      惟被害人均屬互異，兼衡各該犯罪所竊財物總價值，暨受
      刑人上開行為所反映之行為人主觀惡性等一切情狀，定其
      應執行之刑暨諭知易科罰金折算標準如主文所示。
　　㈣另附表編號1至3所示之刑，雖已因易科罰金而執行完畢，
      但仍應與附表編號4、5所示之刑更定應執行刑，僅應由檢
      察官於指揮執行時扣除已執行部分，對受刑人而言並無不
      利，併此敘明。
四、依刑事訴訟法第477條第1項，裁定如主文。
中　　華　　民　　國　　111 　年　　11　　月　　8 　　日
                  刑事第二庭    法　官  王奕華
以上正本證明與原本無異。
如不服本裁定，應於送達後5日內，向本院提出抗告狀。
中　　華　　民　　國　　111 　年　　11　　月　　8 　　日
                                書記官  莊琬婷
【附表】
編號 罪  名  宣告刑 犯罪日期 偵查機關年度案號     最後事實審       確定判決   備  註      法院案號 判決日期 法院案號 判決確定日期  1 竊盜未遂 拘役15日，如易科罰金，以新臺幣1,000元折算1日 110年2月23日12時58分 彰化地檢110年度偵字第4055號 彰化地院110年度簡字第844號 110年8月18日 臺灣彰化地方法院110年度簡字第844 110年9月17日 1.編號1、2經彰化地院110年度簡字第844號判決定應執行拘役40日 2.編號1至3經彰化地院111年度聲字第334號裁定定應執行拘役60日 3.編號1至3已執行完畢 2 竊盜 拘役30日，如易科罰金，以新臺幣1,000元折算1日 110年2月23日13時10分 彰化地檢110年度偵字第4131號 彰化地院110年度簡字第844號 110年8月18日 彰化地院110年度簡字第844號 110年9月17日  3 竊盜 拘役25日，如易科罰金，以新臺幣1,000元折算1日 110年2月23日13時許 彰化地檢110年度偵字第5899號 彰化地院110年度簡字第1312號  110年11月23日 彰化地院110年度簡字第1312號 110年12月23日  4 竊盜 拘役25日，如易科罰金，以新臺幣1,000元折算1日 110年2月19日3時30分至6時30分間某時許 橋頭地檢110年度偵字第4023號 本院111年度簡字第963號  111年7月25日 本院111年度簡字第963號 111年8月25日 編號4、5經本院111年度簡字第963號判決定應執行拘役30日 5 竊盜未遂 拘役10日，如易科罰金，以新臺幣1,000元折算1日 110年2月19日6時18分許 橋頭地檢110年度偵字第4023號 本院111年度簡字第963號  111年7月25日 本院111年度簡字第963號 111年8月25日